【裁判字號】    92,訴,918
【裁判日期】    920829
【裁判案由】    偽造有價證券等
【裁判全文】
臺灣臺北地方法院刑事判決                          九十二年度訴字第九一八號
    公  訴  人  臺灣臺北地方法院檢察署檢察官
    被      告  丙○○  男  四.
右列被告因偽造有價證券等案件，經檢察官提起公訴（九十二年度偵字第五四二九號
、第六四四三號）及移送併案審理（九十二年度偵字第一五０七二號），本院判決如
左：
    主  文
丙○○意圖供行使之用，而收受偽造之信用卡，處有期徒刑月，如易科罰金以佰
元折算壹日，扣案之卡號為0000000000000000號之偽造信用卡壹枚
沒收之；又攜帶兇器竊盜，處有期徒刑陸月，如易科罰金以佰元折算壹日，扣案之
螺絲起子壹支沒收之；又連續竊盜，處有期徒刑肆月，如易科罰金以佰元折算壹日
；又共同攜帶兇器竊盜，處有期徒刑陸月，如易科罰金以佰元折算壹日，未扣案之
老虎鉗壹把沒收之；又竊盜，處有期徒刑肆月，如易科罰金以佰元折算壹日；應執
行有期徒刑壹年捌月，如易科罰金以佰元折算壹日，扣案之卡號為0000000
000000000號之偽造信用卡壹枚、螺絲起子壹支及未扣案之老虎鉗壹把均沒
收之。
    事  實
一、丙○○明知綽號「阿義」之真實年籍不詳之成年男子所持有之卡號為00000
    00000000000號信用卡（其上記載為友邦國際股份有限公司之信用卡
    ）係屬偽造之信用卡，竟意圖供行使之用，於民國九十二年一月十日十七時許，
    在其位於台北縣新店市○○路一五四號之住處內，自綽號「阿義」之人取得上開
    偽造信用卡而收受之（尚無證據證明有使用該信用卡之行為）；又其所使用之原
    車號為Ｇ九－八四八八號、引擎號碼為ＸＢＢ０三Ｅ八ＴＺ四八九五三九號（起
    訴書誤載為ＸＢＢ０三Ｅ八ＴＺ八九五三九號）之豐田牌紅色自用小客車因積欠
    稅金及罰款而遭警扣留車牌，竟另基於意圖為自己不法所有之犯意，於九十二年
    一月十五日十五時許，在台北縣新店市五重溪堤防旁停車場內，持己有之客觀上
    可作為兇器使用之螺絲起子，竊取譚運曙所有由譚運壽使用之車號為ＡＪ－二三
    二０號自用小客車之車牌二面，得手後將之懸掛在前開自用小客車上使用，嗣於
    九十二年一月二十七日二十三時二十分許，適其駕駛上開懸掛車牌為ＡＪ－二三
    二０號之豐田牌紅色自用小客車行經台北縣新店市○○街一七三號之際，為警當
    場查獲，並自其車內扣得其所有供犯竊盜罪所用之螺絲起子一支、上開卡號為0
    000000000000000號之偽造信用卡一枚、卡號為0000000
    0000000000000０號（起訴書誤載為0000000000000
    0000000號）之慶豐銀行提款卡一枚、台北縣警察局交通管理事件空白通
    知單三紙及第二級毒品安非他命一包、含有安非他命之殘渣袋九個、吸食安非他
    命用之玻璃球一個、電子磅秤一台、空分裝袋二十五個（所涉毒品危害防制條例
    部分另由台灣台北地方法院檢察署以九十二年度毒偵字第五五五號偵查中）。
二、丙○○因上開竊得之車牌為警查扣，為求順利使用上開原車號為Ｇ九－八四八八
    號之豐田牌紅色自用小客車，竟另基於意圖為自己不法所有之概括犯意，先於九
    十二年二月初（起訴書誤載為九十二年二月十二日）某時，在位於台北縣新店市
    ○○街一五一號前之公有停車格內，徒手竊取停放該處之庚○○所有之車號為Ｂ
    Ｚ－四０九二號（起訴書誤載為ＢＪ－四０三二號）自用小客車之車牌一面（按
    依卷內現存證據尚無從證明有攜帶兇器竊盜之情形）；復於九十二年二月初（起
    訴書誤載為九十二年二月五日至二十日間某日）某時，在台北縣新店市○○路靠
    近安坑路口之路旁，徒手竊取停放該處之乙○○所有之車號為ＫＬ－七三０一號
    自用小客車之車牌一面（按依卷內現存證據尚無從證明有攜帶兇器竊盜之情形）
    ，得手後將所竊得之上開不同車號之車牌二枚分別懸掛在前開自用小客車上使用
    。
三、丙○○又因己○○（另由台灣板橋地方法院以九十二年度易字第一三八九號案件
    審理中）於九十二年二月二十一日凌晨二時許，在台北縣新店市○○路○段路旁
    ，向其借用上開懸掛不同車號之車牌之豐田牌紅色自用小客車使用，渠等為避免
    遭人發覺所使用之車牌有異，竟共同基於意圖為自己不法所有之犯意聯絡，於同
    日凌晨三時許，在台北縣中和市○○路○段三四七之一號對面路旁，由己○○持
    其所有客觀上可作為兇器使用之老虎鉗一把，竊取陳呂麗珠所有由戊○○使用之
    車號為ＦＵ－三０八七號自用小客車之車牌二面，得手後將之懸掛於丙○○所有
    之前開車輛上使用，另將丙○○所竊得之上開ＢＺ－四０九二號及ＫＬ－七三０
    一號二面車牌懸掛於戊○○所使用之前開車輛上，迨於九十二年二月二十七日十
    八時許，在台北縣新店市○○街五重溪旁停車場，適丙○○前往該處欲駕駛其所
    有之前開懸掛車牌為ＦＵ－三０八七號之豐田牌紅色自用小客車之際，為警當場
    查獲，旋經丙○○帶同員警前往其上開住處，而循線查獲己○○，始得知上情。
四、丙○○因上開竊得之車牌為警查扣，為求順利使用上開原車號為Ｇ九－八四八八
    號之豐田牌紅色自用小客車，竟另萌意圖為自己不法所有之犯意，於九十二年五
    月中旬某日，在位於台北縣新店市○○路之新建便道，徒手竊取停放該處之黃玉
    回所有之車號為ＩＣ－六七二九號自用小客車之車牌二面（按依卷內現存證據尚
    無從證明有攜帶兇器竊盜之情形），得手後將之懸掛在前開自用小客車上使用，
    嗣於九十二年五月二十八日十六時八分許，適不知情之黃玄光（另經台灣台北地
    方法院檢察署以九十二年度偵字第一三四０七號不起訴處分在案）駕駛上開懸掛
    車牌為ＩＣ－六七二九號之豐田牌紅色自用小客車行經台北縣新店市○○路○段
    二二０號前之際，為警當場查獲，而查悉上情。
五、案經被害人譚運壽訴由台北縣政府警察局暨台北市政府警察局大同分局報請台灣
    台北地方法院檢察署檢察官偵查起訴及移送併案審理。
    理  由
一、右揭犯罪事實，業據被告丙○○於本院審理中坦承不諱，復經共犯己○○於警訊
    及偵查中供明在卷，且經證人黃玄光、黃良鎰於警訊中證述在卷，核與被害人譚
    運壽、庚○○、乙○○、戊○○及黃玉回於警訊中所指訴之情節相符，並有被害
    人譚運壽、庚○○、乙○○、戊○○及黃玉回所立具之贓物認領保管收據各一紙
    、車輛竊盜、車牌失竊資料個別查詢報表－查詢車牌認可資料、車籍作業系統－
    查詢認可資料五紙及現場車輛照片附卷可稽，復有扣案之螺絲起子一支可資佐證
    ；而扣案之上開卡號為0000000000000000號信用卡，其上雖記
    載為友邦國際股份有限公司所有，然該卡號並非該公司所有等情，業經證人即該
    公司專員丁○○於警訊中證述在卷，足見扣案之信用卡確屬偽造無訛，且有扣案
    之上開偽造信用卡一枚可資佐證，足徵被告丙○○之自白與事實相符。本件事證
    明確，被告犯行堪以認定，應予依法論科。
二、按刑法第三百二十一條第一項第三款之攜帶兇器竊盜罪，係以行為人攜帶兇器竊
    盜為其加重條件，此所謂兇器，其種類並無限制，凡客觀上足對人之生命、身體
    、安全構成威脅，具有危險性之兇器均屬之，且祇須行竊時攜帶此種具有危險性
    之兇器為已足，並不以攜帶之初有行兇之意圖為必要（最高法院七十九年台上字
    第五二五三號判例可資參照）。扣案之螺絲起子一支，係屬金屬材質，此有相片
    一紙在卷可稽，而扣案之螺絲起子一支及未扣案之老虎鉗一把，均係供被告丙○○及共犯己○○持以拆卸車牌所用之物，於客觀上自足以對人之生命、身體、安
    全構成威脅，而均屬兇器之一種。核被告丙○○如事實欄一所載之行為，係犯刑
    法第二百零一條之一第二項之意圖供行使而收受偽造信用卡罪及第三百二十一條
    第一項第三款之攜帶兇器竊盜罪；又其如事實欄二所載之行為，均係犯刑法第三
    百二十條第一項之竊盜罪；而其如事實欄三所載之行為，係犯刑法第三百二十一
    條第三項之攜帶兇器竊盜罪；另其如事實欄四所載之行為，係犯刑法第三百二十
    條第一項之竊盜罪。又其與共犯己○○間就如事實欄三所示之加重竊盜犯行，有
    犯意聯絡及行為分擔，為共同正犯。公訴意旨雖認被告丙○○此部分之加重竊盜
    犯行係屬教唆犯，然被告丙○○既已參與謀議，縱未下手行竊，仍為共同正犯，
    然檢察官業於本院審理時當庭更正被告丙○○此部分之加重竊盜犯行係屬共同正
    犯，本院自得加以審究。又被告丙○○如事實欄二所載之二次竊盜犯行，時間緊
    接，方法相同，觸犯構成要件相同之罪，顯係基於概括犯意而為之，應依連續犯
    之規定論以一罪，並依法加重其刑。又其所犯如事實欄一、二、三、四所載之各
    次竊盜罪及意圖供行使而收受偽造信用卡罪間，犯意各別，罪名互異，應予分論
    併罰。而公訴意旨雖未敘及如事實欄四之竊盜犯行，然此部分竊盜犯行，業經檢
    察官於本院審理時當庭以言詞追加起訴，本院自得併予審理。爰審酌被告丙○○
    正值壯年，其因車牌遭扣而先後多次竊取他人車牌使用，並為圖行使而取得偽造
    之信用卡，足生損害於交易秩序，然於犯後尚能坦承犯行，且犯罪所得財物業已
    返還被害人，及其品行、犯罪動機、目的、手段、行為次數、生活狀況、智識程
    度、犯罪所得之利益及所生之損害等一切情狀，分別量處如主文所示之刑，並均
    諭知易科罰金之折算標準，另就所量處之有期徒刑部分定其應執行刑及諭知易科
    罰金之折算標準。
三、扣案之卡號為0000000000000000號之偽造信用卡一枚，不問屬
    於犯人與否，均應依刑法第二百零五條之規定於其所犯意圖供行使而收受偽造信
    用卡罪之主文項下宣告沒收之；又扣案之螺絲起子一支，係供犯罪所用之物，且
    為被告丙○○所有，業經其供明在卷，爰依刑法第三十八條第一項第二款之規定
    於其所犯之攜帶兇器竊盜罪之主文項下宣告沒收之；另老虎鉗一把，亦係供犯罪
    所用之物，且為共犯己○○所有，業經被告丙○○自承在卷，雖未扣案，然無證
    據證明業已滅失，亦應依刑法第三十八條第一項第二款之規定於其所犯之共同攜
    帶兇器竊盜罪之主文項下諭知沒收之。
四、又公訴意旨雖於所犯法條欄內記載被告丙○○另涉有刑法第三百三十七條之侵占
    遺失物罪嫌，然於犯罪事實欄內並未記載相關之犯罪事實，且此部分犯行亦經檢
    察官於本院調查時當庭敘明係屬贅引法條，而非起訴效力所及，本院自不得予以
    審判；至台灣台北地方法院檢察署移送併辦被告丙○○所涉竊盜罪嫌部分（九十
    二年度偵字第一五０七二號），業經檢察官於本院審理時當庭以言詞追加起訴，
    自為起訴之效力所及，本院業已併予審究，附此敘明。
五、公訴意旨另以：被告丙○○意圖供行使之用，於九十二年一月十日十七時許，在
    右開住處，收受由綽號「阿義」所交付卡號0000000000000000
    0000０號之慶豐銀行提款卡一枚。因認被告丙○○上開行為亦係涉有刑法第
    二百零一條之一第二項之意圖供行使而收受偽造金融卡罪嫌。按犯罪事實應依證
    據認定之，無證據不得推定其犯罪事實；又被告之自白，不得作為有罪判決之唯
    一證據，仍應調查其他必要之證據，以察其是否與事實相符；又不能證明被告犯
    罪者，應諭知無罪之判決，刑事訴訟法第一百五十四條、第一百五十六條第二項
    及第三百零一條第一項分別定有明文。公訴意旨雖認被告丙○○就上開行為涉有
    刑法第二百零一條之一第二項之意圖供行使而收受偽造金融卡犯行，然扣案之上
    開慶豐銀行提款卡，其上所載之帳戶確屬慶豐銀行所有，而該帳戶之持有人為甲○○，此有公務電話紀錄表一紙在卷可稽；又該帳戶之持有人甲○○雖經本院傳
    喚未到，然依卷內現存事證，亦無從認定該提款卡確有偽造或變造之情事，是被
    告丙○○所涉此部分之意圖供行使而收受偽造金融卡犯行，尚屬無從證明。此外
    ，復查無其他積極證據足認被告丙○○有何意圖供行使而收受偽造金融卡之犯行
    ，本應就此部分犯行為無罪之諭知，惟公訴意旨認此部分犯行與前揭論罪科刑之
    部分，有實質上一罪關係，爰不另為無罪之諭知。
據上論斷，應依刑事訴訟法第二百九十九條第一項前段，刑法第二十八條、第五十六
條、第二百零一條之一第二項、第三百二十條第一項、第三百二十一條第一項第三款
、第四十一條第一項、第二項、第三十八條第一項第二款、第二百零五條、第五十一
條第五款、第九款，罰金罰鍰提高標準條例第一條前段、第二條，判決如主文。
本案經檢察官呂建興到庭執行職務。
中    華    民    國      九十二      年      八      月      二十九    日
                                      臺灣臺北地方法院刑事第九庭
                                          法  官  黃  雅  君
右正本證明與原本無異。
如不服本判決，應於判決送達後十日內向本院提出上訴狀。
                                          書記官  黃  炎  煌
中    華    民    國      九十二      年      八      月      二十九    日
附錄本案論罪科刑法條：
中華民國刑法第二百零一條之一
意圖供行使之用，而偽造、變造信用卡、金融卡、儲值卡或其他相類作為
簽帳、提款、轉帳或支付工具之電磁紀錄物者，處一年以上七年以下有期
徒刑，得併科三萬元以下罰金。
行使前項偽造、變造之信用卡、金融卡、儲值卡或其他相類作為簽帳、提
款、轉帳或支付工具之電磁紀錄物，或意圖供行使之用，而收受或交付於
人者，處五年以下有期徒刑，得併科三萬元以下罰金。
中華民國刑法第三百二十條
 (普通竊盜罪、竊佔罪)
意圖為自己或第三人不法之所有，而竊取他人之動產者，為竊盜罪，處五
年以下有期徒刑、拘役或五百元以下罰金。
意圖為自己或第三人不法之利益，而竊佔他人之不動產者，依前項之規定
處斷。
前二項之未遂犯罰之。
中華民國刑法第三百二十一條
犯竊盜罪而有左列情形之一者，處六月以上、五年以下有期徒刑：
一  於夜間侵入住宅或有人居住之建築物、船艦或隱匿其內而犯之者。
二  毀越門扇、牆垣或其他安全設備而犯之者。
三  攜帶兇器而犯之者。
四  結夥三人以上而犯之者。
五  乘火災、水災或其他災害之際而犯之者。
六  在車站或埠頭而犯之者。
前項之未遂犯罰之。


司法院資訊處製作；財團法人民間司法改革基金會備份。
